# 请教具有资产所有权下的特许经营权的会计处理

提问人：877046713 时间：2020-07-30 14:33:08
陈老师好，请教一个问题，现在某水利局将自来水供水设施以注资的形式与A企业成立B企业，A是以现金出资，A持股51%，水利局持股49%。B企业对这部分供水设施是有资产所有权的，但是水利局又弄了个特许经营权 30 年的协议，就某市城区的的供水权设置为 30 年， 30 年到期后：特许经营期满，水利局授予B企业的特许经营权终止。三十年期满之后，B企业该部分供水资产按国家相关法律法规处置。请问陈老师，这个注资的供水设施及特许经营权应该怎么入账呢，折旧政策怎么定呢？同行业上市公司供水设施的折旧政策是 5 至 20 年。

回答人：chenyiwei
因为背景信息有限，故难以确定具体适用的会计处理模式。建议首先判断本案例是否适用《企业会计准则解释第 2号》第五条中的BOT会计模式。不能仅仅因为特许经营权安排而认定必然满足BOT模式的适用条件（虽然这种可能性也较大）。
另外，在BOT模式下，建议关注特许经营权协议中对合资公司对供水设施维护、更新的责任，考虑是否需就特许经营期内设备的维护更新相关义务确认预计负债。